【裁判字號】    88,上訴,2065
【裁判日期】    890105
【裁判案由】    偽造文書
【裁判全文】
臺灣高等法院臺中分院刑事判決              八十八年度上訴字第二○六五號
    上  訴  人  臺灣臺中地方法院檢察署檢察官
    被      告  丁○○
                            一.
                        身分證.
右上訴人因被告偽造文書案件，不服臺灣臺中地方法院八十八年度訴字第一一八九號
中華民國八十八年七月十六日第一審判決（起訴案號：臺灣臺中地方法院檢察署八十
八年度偵字第三三一號），提起上訴，本院判決如左：
    主      文
上訴駁回。
    事      實
一、「永吉國際企業股份有限公司」（下稱永吉公司）係以經營渡假飯店會員卡及高
    爾夫會員證經銷、服務為其業務，丁○○原為該公司之經理，竟利用職務之便，
    意圖為自己不法之所有，並基於概括犯意，先於民國（下同）八十七年三月二十
    五日，未經永吉公司董事長乙○○之同意，在永吉公司位於台中市○○路○段一
    八五號十二樓之二辦公室內，預先盜用該公司供廣告單使用之統一發票章，蓋印
    於該公司皇家富豪渡假俱樂部會員契約書，並持該契約書在新竹市○○街八十四
    巷十七號余貴馨自宅，偽以該公司名義與余貴馨簽訂上述渡假飯店會員契約，由
    丁○○擔任保證人，使余貴馨誤信為真，繳付入會費新台幣（下同）五萬元，丁
    ○○則將上開詐得之會費五萬元挪為己用，足以生損害於永吉公司。嗣於八十七
    年七月十日，未經永吉公司董事長乙○○之同意，亦以相同手法預先盜用該公司
    供廣告單使用之非簽約印章，蓋印於該公司皇家富豪渡假俱樂部會員契約書，並
    持該契約書在嘉義市○○路一一一號蕭敬賢辦公室，偽以該公司之名義與蕭敬賢
    簽訂上述渡假飯店會員契約，致使蕭敬賢誤信為真，繳付入會費二十四萬元予丁
    ○○，丁○○亦將上開詐得會費二十四萬元挪為己用，並由該公司加盟業者提供
    服務，足以生損害於永吉公司。末於八十七年十一月四日，丁○○進而在台中市
    ○村路附近委託不知情之刻印社人員偽刻永吉公司及其董事長乙○○之印章，並
    在前往斗南下斗南交流道後，停車於車內自己蓋上上開偽刻之印章於永吉公司皇
    家富豪渡假俱樂部會員契約書上，再持該契約書在雲林縣斗南鎮○○街一百六十
    號陳建鎮住處，偽以該公司名義與陳建鎮簽訂上述渡假飯店會員契約，使陳建鎮
    誤信為真，繳付入會費二十萬元予丁○○，丁○○亦將上開詐得會費二十萬元挪
    為己用，並由該公司加盟業者提供服務，足以生損害於永吉公司。嗣經該公司查
    覺有異，始知悉上情。
二、案經永吉公司董事長乙○○訴請台灣台中地方法院檢察署檢察官偵查起訴。
    理      由
一、訊據被告丁○○（下稱被告）對上開犯行坦承不諱，核與告訴代理人甲○○指述
    之情節相符，並有被告偽以永吉公司名義與余貴馨、蕭敬賢、陳建鎮簽訂渡假飯
    店會員契約書三紙及收據二紙附卷可稽，另有永吉公司察覺後由被告出具之切結
    書及其所簽發指名永吉公司作為賠償之本票影本一紙可資為證，被告之自白與事
    實相符，犯行洵堪認定。
二、核被告所為，係犯刑法第三百三十九條第一項之詐欺取財罪、刑法第二百十六條
    、第二百十條之行使偽造私文書罪。被告盜用永吉公司供廣告單使用之統一發票
    印章、偽造永吉公司及其董事長乙○○之印章之行為，均為偽造以永吉公司為名
    義之渡假飯店會員契約書之階段行為，不另論罪。被告偽造私文書後持之行使，
    其偽造之低度行為，應為行使之高度行為所吸收，僅依論以行使偽造私文書罪。
    被告所犯前開行使偽造私文書罪與詐欺取財罪間，有方法結果之牽連關係，應依
    刑法第五十五條後段之規定，從一重之行使偽造私文書罪處斷。被告前後多次行
    使偽造私文書之犯行，犯罪時間緊接，構成要件相同，顯係基於概括犯意反覆為
    之，為連續犯，應依連續犯之規定論以一罪，並加重其刑。原審以被告罪證明確
    ，適用刑法第二百十六條、第二百十條、第二百十九條、第三百三十九條第一項
    、第五十五條後段、第五十六條、罰金罰鍰提高標準條例第一條前段之規定，並
    審酌被告犯罪之動機、目的、手段、所得財物不高且嗣後已與余貴馨、蕭敬賢、
    陳建鎮及永吉公司達成民事和解，亦有卷附和解書可資為憑，犯罪後並坦承犯行
    ，態度良好等一切情狀，量處被告有期徒刑四月，並明被告偽造之永吉公司及
    董事長乙○○之印章暨蓋用於陳建鎮契約書內之偽造印文，均應依法宣告沒收。
    且以被告前未曾受有期徒刑以上刑之宣告，此有卷附前科資料查註紀錄表一紙在
    卷可證，其因一時失慮致罹刑章，經此科刑之教訓，當知所警惕而無再犯之虞，
    認其所受刑之宣告以暫不執行為適當，爰併宣告緩刑四年，以啟自新，其認事用
    法，均無不合，量刑亦稱妥適。檢察官上訴意旨以被告犯後無悔意，拒絕歸還欠
公司之帳款，而指摘原判決諭知緩刑不當等語。惟按緩刑為法院刑罰權之運用，
    旨在獎勵自新，祇須合於刑法第七十四條所定之條件，法院本有自由裁量之職權
    ，上訴意旨僅就原審刑罰裁量職權之行使而為指摘，不能認以原判決違背法令為
    上訴理由，最高法院七十二年度台上字第三六四七號著有判決。本件被告對於犯
    行均坦承不諱，其係因父罹疾病故侵佔公司款項用以支付父親之醫療費用，有其
    父陳朝德之診斷證明書一紙及殘障手冊各一紙在卷可憑。其目前未能償還永吉公
    司之帳款，永吉公司亦可另以民事途徑解決。是檢察官上訴意旨僅以原判決諭知
    緩刑而為指摘，其上訴為無理由，應予駁回。
據上論斷，應依刑事訴訟法第三百六十八條，判決如主文。
本案經檢察官丙○○到庭執行職務。
中      華      民      國    八十九     年      一       月     五     日
                                  臺灣高等法院臺中分院刑事第三庭
                                        審判長法  官  方  艤  駐
                                              法  官  吳  信  銘
                                              法  官  王  德  麟
右正本證明與原本無異。
如不服本判決應於收受送達後十日內向本院提出上訴書狀，其未述上訴之理由者並
得於提起上訴後十日內向本院補提理由書（均須按他造當事人之人數附繕本）。
                                              書記官  林  振  甫
中      華      民      國    八十九     年      一       月     六     日
附錄法條：
刑法第二百十六條：行使第二百十條至第二百十五條之文書者，依偽造、變造文書或
登載不實事項或使登載不實事項之規定處斷。
刑法第三百三十九條第一項：意圖為自己或第三人不法之所有，以詐術使人將本人或
第三人之物交付者，處五年以下有期徒刑、拘役或科或併科一千元以下罰金。
                                                                        Ｑ


司法院資訊處製作；財團法人民間司法改革基金會備份。
